臺灣高等法院刑事判決　　　　　　　　99年度上訴字第4021號
上　訴　人　臺灣臺北地方法院檢察署檢察官
上　訴　人
即　被　告　陳美英
選任辯護人　王吾律師
　　　　　　邱仁楹律師
上列上訴人因被告違反人口販運防制法等案件，不服臺灣臺北地
方法院99年度訴字第1000號，中華民國99年10月22日第一審判決
（起訴案號：臺灣臺北地方法院檢察署99年度偵字第9614號），
提起上訴，本院判決如下：
    主  文
原判決撤銷，陳美英共同意圖使女子與他人為性交之行為，而媒
介以營利，處有期徒刑壹年捌月。如附表二所示之物均沒收之。
    事實
一、陳美英與姓名年籍不詳、綽號「Kevin」、「Angie」、「Fa
    nny Shen」等已滿18歲以上之澳洲性交易業者，基於意圖使
    女子與他人為性交行為而媒介以營利之犯意聯絡，先由陳美
    英在中國時報、自由時報刊登徵求至日本、澳洲、加拿大擔
    任服務小姐之廣告以招募女子，再向前來應徵之女子告知性
    交易之工作內容、場所及報酬等工作條件，嗣經A女（真實
    姓名、年籍詳卷）、A1女（真實姓名、年籍詳卷）、黃○晏
    及魏○琴等女子分別向陳美英表明前往澳洲從事性交易工作
    之意願後，陳美英即帶同原無澳洲簽證之A女、A1女及黃○
    晏至醫院健康檢查，並代之辦理簽證，且為A女、A1女、黃
    ○晏及魏○琴代購前往澳洲之機票，約定由陳美英先墊付簽
    證、購買機票之費用，嗣後始由上開女子在澳洲從事性交易
    工作之收入內抵扣。
二、迨上開女子取得簽證、自行搭機到達澳洲後，即由「Kevin
    」等人接送、安排住處，並媒介男客至如附表一所示地點與
    上開女子進行俗稱「全套」（即有性器接合行為）之性交易
    ；其中A女、A1女及黃○晏於如附表一所示期間在如附表一
    所示地點從事與不詳姓名之男客為性交行為之「全套」性交
    易服務多次；其等「全套」性交易之收費方式為：依時間為
    30分鐘、45分鐘及1小時不等，30分鐘為澳幣140元，店家再
    自該等女子性交易對價中收取一定比例之報酬，藉此牟利。
    而魏○琴則雖於如附表一編號4所示期間身處如附表一編號4
    所示地點，然因對當地工作環境不滿，故未從事性交易即返
    台。
三、案經法務部調查局臺北市調查處（下稱臺北市調處）報請臺
    灣臺北地方法院檢察署檢察官偵查起訴及移送本院併辦。
    理由                                                 
壹、有罪部分：
一、本件被告陳美英關於代辦澳洲簽證及代購機票，且知悉A女
    、A1女、黃○晏及魏○琴至澳洲係為從事性交易等事實之自
    白，係出於自由意志之陳述，復與相關事證吻合，有證據能
    力；證人A1女、黃○晏、魏○琴於調查局詢問、檢察官訊問
    所為審判外陳述，被告及其辯護人對其證據能力均無異議，
    核該證言之作成情況，並無不當，依刑事訴訟法第159條之5
    第1項規定，有證據能力，而證人A女於原審理時之證述，當
    然有證據能力，自不待言；自由時報廣告影本、出國資料、
    澳洲當地接洽資料、臺灣報帳表等審判外書面陳述，核屬從
    事業務之人於業務上例行製作之文書，並無顯不可信情況，
    依刑事訴訟法第159條之4第2款規定，有證據能力；簽證資
    料、護照影本、澳洲入境旅客登記卡等審判外書面陳述，核
    屬公務員職務上例行製作之文書，並無顯不可信情況，依刑
    事訴訟法第159條之4第1款規定，有證據能力；電話通話之
    監聽譯文、「root_msn1@hotmail.com」與fanny shen電子
    郵件信箱資料、0000000000號（被告持用）與00000000000
    號電話通話（「Angie」使用）之對話內容等文書，核屬科
    學機械衍生之證據，不適用傳聞排除法則，而被告及其辯護
    人對其譯文之同一性、真實性均無爭執，有證據能力；THE
    FORBI-DDEN CITY名片為物證，非不能間接推論證人證言之
    憑信性，亦有證據能力。
二、訊據被告對於為A女、A1女及黃○晏代辦澳洲簽證，及為A女
    、A1女、黃○晏及魏○琴代購機票，而於代辦上開事宜時知
    悉上開女子至澳洲係為從事性交易等情，坦承不諱，雖矢口
    否認有何妨害風化之犯行，其與辯護人均如在原審作答辯，
    略稱：(一)本件並無證據顯示被告於我國境內有何實行「媒介
    」性交易犯行，縱上述女子在澳洲從事性交易，因係在我國
    領域之外實行，我國法院對之無審判權；(二)被告並未與女子
    或酒店業者約定就性交易所得抽取佣金，無媒介性交易行為
    以營利之意圖，證人A1女所述，其從事性交易所得有被扣除
    一節，縱屬實在，亦為辦理簽證、購買機票及房租費用，且
    係支付予「楊姐」、「接機男子」之代價，並非佣金；(三)被
    告為上述女子辦理簽證、購買機票而已，與澳洲當地酒店業
    者並無共同媒介性交易之犯意聯絡，不該當意圖營利媒介以
    使女子與他人為性交行為之犯罪；(四)況在澳洲墨爾本、雪梨
    或阿塔爾蒙（Attarmon）之「五星」、「THE FORBI-DDEN
    CITY」等店家均為當地合法性交易業者，而綽號「Kevin」
    、「Angie」等人相關事證文合亦不具中華民國國籍，則外
    國人於國外之合法行為本非我國刑法規範效力所及等語。
三、經查：
    刑法第4條規定，犯罪之行為或結果，有一在中華民國領域
    內，為在中華民國領域內犯罪，即犯罪之行為或結果事實有
    一在中華民國境內者，則有中華民國刑法之適用；而依犯罪
    之態樣，牽連犯、連續犯之裁判上一罪，或接續犯、繼續犯
    等實質上一罪之案件，有全部一部關係，而有一在中華民國
    境內為之者，均應適用我國刑法處罰；又共同正犯，係共同
    實施犯罪行為之人，在共同意思範圍內，各自分擔犯罪行為
    之一部，相互利用他人之行為，以達其犯罪之目的，各人均
    應對於全部行為所發生之結果，負其責任。被告與綽號「Ke
    vin」、「Angie」、「Fanny Shen」等人共犯本件妨害風化
    罪（理由後敘），我國法院對之有審判權，應依我國刑法論
    科，被告上訴意旨關於欠缺審判權之爭議，有所誤會，合先
    說明。
四、次查：
  (一)被告在中國時報、自由時報刊登徵求至日本、澳洲、加拿大
    擔任服務小姐之廣告以招募女子，嗣經證人A女、A1女、黃
    ○晏及魏○琴等女子均向被告表明前往澳洲從事性交易工作
    之意願後，被告即帶A女、A1女及黃○晏至醫院健康檢查以
    辦理簽證，並為其等代辦簽證，且為A女、A1女、黃○晏及
    魏○琴代購至澳洲之機票，約定由被告先墊付辦理簽證及購
    買機票之費用，該墊付款項再由上開女子至澳洲從事性交易
    工作之收入內抵扣，迨上開女子取得簽證後即自行搭機前往
    澳洲，再由「Kevin」等人接送、安排住處，而A女、A1女及
    黃○晏即於如附表一所示期間在如附表一所示地點從事與男
    客為性交行為之「全套」性交易服務多次，店家再自該等女
    子性交易對價中收取一定比例之報酬各情，或經被告自白或
    為被告所不爭，且據證人A1女、黃○晏、魏○琴於調查局詢
    問、檢察官訊問及證人A女於原審理時證述明確，並有THE
    FORBI-DDEN CITY名片、自由時報98年12月9日至98年12月15
    日廣告影本、被告分別與A女、魏○琴通話之監聽譯文在卷
    可稽，復有扣案之A女簽證資料、黃○晏出國資料、魏○琴
    護照影本、澳洲當地接洽資料、2008年8月30日至2009年9月
    5日臺灣報帳表、澳洲入境旅客登記卡為憑；參以被告所使
    用之「root_msn1@hotmail.com」電子郵件信箱與名稱為fan
    ny shen、電子郵件信箱帳號為「ffaa0011@gmail.com 」於
    98年11月5日往來之電子郵件中敘及：「老闆娘日安，房間
    的事等你們見面再談，出發時間11月6日09：50香港出發，
    21：50抵達墨爾本，搭乘澳洲航空（QF30）。以下有幾個較
    迫切的問題：1.天氣冷嗎？需準備什麼樣的衣服…2.接機人
    的聯絡電話及名字…3.飛機上要寫的地址…4.上班開始第一
    星期先扣機票錢570澳幣。附件：小姐照片，條件一般，要
    靠服務取勝。」等語（詳如扣案之澳洲當地接洽資料所載）
    ，另參以被告於原審審理時自承有於98年10月6日15 時42分
    以其所持用之0000000000號行動電話與「Angie」所使用之
    00000000000號電話通話，其對話內容略以：「…B：（按：
    指「Angie」）對對，陳媽因為我們那邊生意蠻不錯，是不
    夠小姐，你知道嗎？A：（按：指被告）我知道呀，我偷偷
    有弄一個那個呀，那個深圳陳先生也認識嘛，一個瑤瑤呀，
    黃小姐呀。…A：因為總是我沒有小姐給你，我也賺不到嘛
    ！別人給你，給朋友賺沒有關係啦。B：沒有，陳媽，我現
    在是跟你這麼建議啦，我們既然要合作，…我說竟然我回澳
    洲我就要開分店，那陳媽的小姐，一個月到一個月半，我一
    定肯定不會讓小姐跑掉。…B：對呀你交給大熊那個，你交
    給大熊那個不是2、3天就跑了嗎，對不對？A：對對，那個
    沒有關係啦，我..，還有另外一個。…B：你那邊不是還有
    小姐過來嗎？A：就是明天呀，以後都會的啦。B：好，那你
    可以就儘快囉，因為我回來我新店不夠人。」（詳如監聽譯
    文）。足見被告與姓名年籍不詳、綽號「Kevin」、「Angie
    」、「Fanny Shen」等人基於意圖使女子與他人為性交行為
    而媒介以營利之犯意聯絡而為如事實欄所載，由被告負責在
    台招徠女子前往澳洲賣淫，而由其餘之人處置A女、A1女及
    黃○晏於如附表一所示期間在如附表一所示地點從事與不詳
    姓名之男客為性交行為等行為分擔之事實，堪予認定。蓋被
    告若非意圖營利，其與A女（真實姓名、年籍詳卷）、A1女
    （真實姓名、年籍詳卷）、黃○晏及魏○琴等女子非親非故
    ，何須為之帶同A女、A1女黃○晏及魏○琴至醫院健康檢查
    ，並代之辦理簽證，且為之代購前往澳洲之機票？若非媒介
    該女子使與他人為性交之行為以營利，何以將之交由姓名年
    籍不詳、綽號「Kevin」、「Angie」、「Fanny Shen」等人
    安排在澳洲賣淫？若非與「Kevin」、「Angie」、「Fanny
    Shen」等人共同抽取利得，豈會白白花費送出女子而由「
    Kevin」、「Angie」、「Fanny Shen」等人坐享其成？
  (二)刑法第231條第1項之罪，其犯罪構成要件乃以行為人主觀上
    有營利意圖以及使男女與他人為性交或猥褻行為之犯意，客
    觀上有引誘、容留或媒介之行為，即為已足，至於該男女與
    他人是否有實際從事性交或猥褻之行為，或行為人於媒介後
    獲得利益，則非所問。準此，被告在台負責引進女子至澳洲
    從事性交易行為，依上說明，即已成罪，不因前往澳洲之女
    子實際上有無性交易行為而有不同。本件證人魏○琴迭於調
    查局詢問、檢察官訊問時固證稱：因為我月事來，所以想說
    先看那家店的環境怎麼樣，後來發現那家店小姐互相勾心鬥
    角很嚴重，最後我沒有做就跑掉了等語，復查無其他事證足
    證魏○琴在澳洲有從事賣淫行為，但不礙於被告成立刑法第
    231條第1項之罪；至於A女、A1女及黃○晏在澳洲已從事賣
    淫行為，則被告成立刑法第231條第1項之罪，更不待言。
  (三)核被告所為，係犯刑法第231條第1項之意圖使女子與他人為
    性交之行為，而媒介以營利罪。按刑事法若干犯罪行為態樣
    ，本質上原具有反覆、延續實行之特徵，立法時既予特別歸
    類，定為犯罪構成要件之行為要素，則行為人基於概括之犯
    意，在密切接近之一定時、地持續實行之複次行為，倘依社
    會通念，於客觀上認為符合一個反覆、延續性之行為觀念者
    ，於刑法評價上，即應僅成立一罪。學理上所稱「集合犯」
    之職業性、營業性或收集性等具有重複特質之犯罪均屬之，
    例如經營、從事業務、收集、販賣、製造、散布等行為概念
    者是，衡以意圖使女子與他人為性交之行為，而媒介以營利
    者，依其犯罪內容，客觀上本即有於短時內密集、反覆實行
    犯罪之性質，行為人主觀上亦係基於反覆實施之犯意為之，
    故如將各次媒介行為在刑法上逐一評價並分別論處罪刑，將
    產生刑罰過重之不合理現象，是本件被告自97年7月23日起
    至99年1月30日間，多次媒介女子至澳洲從事多次賣淫行為
    ，應論以集合犯之包括一罪。被告與「Kevin」、「Angie」
    、「Fanny Shen」就上開犯行，有犯意聯絡及行為分擔，應
    論以共同正犯。至臺灣臺北地方法院檢察署99年度偵字第17
    999號固就被告涉嫌意圖使A女、A1女、黃○晏及魏○琴等女
    子與他人為性交之行為而媒介以營利之犯罪嫌疑事實移送本
    院併案審理，惟此犯罪事實原即在檢察官起訴範圍內，自在
    本院審理範圍內，附此敘明。
五、原判決予以論科，固非無見，惟查：原判決就憑以認定犯罪
    事實之證據，未論述其證據能力，尚有疏漏；被告媒介我國
    女子遠至海外從事性交易，非惟助長國人賣淫風氣，且嚴重
    貶損國家之國際觀瞻，情節重大，檢察官上訴意旨指摘原判
    決僅量處有期徒刑1年，失之輕縱云云，非無理由。被告上
    訴意旨否認犯罪云云，雖不可取，但原判決既有以上違誤，
    即屬不可維持，本院自應將原判決撤銷改判。爰審酌被告一
    切犯罪情狀，處以如主文所示之刑，以警來茲。又扣案如附
    表二所示之物，為被告所有供其本件犯罪所用之物，並依刑
    法第38條第1項第2款規定，均宣告沒收之；至於其餘扣案物
    品，並無證據證明係被告所有供前揭犯罪之用，又非違禁物
    ，爰不諭知沒收。
貳、不另為無罪諭知部分：
一、公訴意旨另以：(一)被告與上開共犯、以上開使女子與他人為
    性交行為而媒介以營利之方式，引誘「小賢」之女子前往澳
    洲從事性交易，並向「小賢」收取仲介費用、代付機票或簽
    證等相關費用而帶「小賢」至醫院健康檢查、辦理澳洲簽證
    ，約以「小賢」至澳洲從事性交易之收入內抵扣。迨「小賢
    」取得澳洲簽證後即自行搭機前往澳洲雪梨或墨爾本等處，
    再由當地之「Kevin」、「Angie」等人接送、安排住處後，
    隨即媒介該女子至位在澳洲墨爾本、雪梨或阿塔爾蒙（
    Attarmon），名為「五星」、「THE FORBI-DDEN CITY」等
    店家為性交易以牟利，即依性交易時間為30分鐘、45分鐘及
    1小時不等，上開女子可從中領取澳幣65元至120元金額不等
    之款項，而被告則可從中賺取30分鐘澳幣10元、45分鐘澳幣
    15元及1小時澳幣20元之抽成費用。(二)被告與「Kevin」、「
    Angie」利用A女在國外人生地不熟之弱勢，將其置於上開「
    THE FORBI-DDEN CITY」店內後，以裝設監視器、反鎖大門
    等手段控制其出入，致其不能自由離開該處，且每日僅供一
    餐或以泡麵裹腹，使A女於當地陷於難以求助之處境，A女因
    而以電話向臺灣之被告表示不願再從事性交易，惟被告不予
    回應，且未給予任何協助，使A女被迫繼續在該店內從事性
    交易，被告從中牟利。因認被告涉犯刑法第231條第1項之意
    圖使女子與他人為性交之行為，而媒介以營利罪，及涉有違
    反人口販運防制法第31條第1項之罪嫌等語。
二、惟按犯罪事實應依證據認定之，無證據不得認定犯罪事實；
    不能證明被告犯罪者，應諭知無罪之判決，刑事訴訟法第15
    4條第2項、第301條第1項分別定有明文。又按事實之認定，
    應憑證據，如未能發現相當證據，或證據不足以證明，自不
    能以推測或擬制之方法，以為裁判基礎；且認定犯罪事實所
    憑之證據，雖不以直接證據為限，間接證據亦包括在內；然
    而無論直接或間接證據，其為訴訟上之證明，須於通常一般
    之人均不致有所懷疑，而得確信其為真實之程度者，始得據
    為有罪之認定，倘其證明尚未達到此一程度，而有合理之懷
    疑存在時，即無從為有罪之認定，最高法院分別著有40年台
    上字第86號、76年台上字第4986號判例意旨可稽。
三、公訴人就「小賢」此女子從事性交易部分，認被告涉犯刑法
    第231條第1項之意圖使女子與他人為性交之行為，而媒介以
    營利罪，無非以被告之供述及被告與「小賢」之監聽譯文，
    為其所憑之論據；公訴人對於A女部分，認被告涉有違反人
    口販運防制法第31條第1項之罪嫌，無非以被告之供述、證
    人A女之證述及被告與A女之監聽譯文，為其所憑之論據。惟
    訊據被告堅決否認有對於「小賢」媒介性交易以營利之犯行
    ，亦否認有對於A女有違反人口販運防制法之犯行。
四、關於媒介「小賢」從事性交易部分：
    經查公訴人關於被告被訴媒介「小賢」從事性交易部分之事
    實，所舉被告與「小賢」之監聽譯文，經核閱其內容，並未
    顯現被告有何意圖使「小賢」與他人為性交而媒介以營利之
    行為；卷內資料亦無證據足資證明「小賢」有受被告媒介而
    與他人為性交易之時間、地點；且無其他證據足認被告有何
    媒介「小賢」從事性交易部分之行為。故被告此部分被訴犯
    罪，不能證明。檢察官認此部分與前開被告意圖使A女、A1
    女、黃○晏及魏○琴與他人為性交之行為，而媒介以營利之
    有罪部分，有集合犯之實質上一罪關係，爰不另為無罪之諭
    知。
五、關於違反人口販運防制法之犯行部分：
  (一)人口販運防制法第31條之立法，其理由係謂：「目前實務上
    常見人口販運集團以偷渡費用、假結婚費用、利息等各種名
    目不斷增加被害人所負之債務，並以此種不當債務造成被害
    人心理之約束，迫使其因無法清償而違反意願從事性交易，
    或利用被害人非法入境、非法居留、語言不通而不能、不知
    或難以求助等弱勢處境，迫使被害人從事性交易之案例，惟
    於現行法律中，對行為人利用此種造成被害人心理強制之手
    段，使被害人從事性交易之行為，並無可資適用之刑事處罰
    條文，爰於本條明定。」可見該法律所規範之犯罪行為，係
    指被害人因不當債務而受有心理之約束，或因非法入境、非
    法居留、語言不通而不能、不知或難以求助之弱勢處境，遭
    迫使而違反其意願從事性交易，基於罪刑法定原則，如被害
    人非在前揭情境下違反其意願從事性交易，即非該法條所欲
    保護之對象。
  (二)本件A女前往澳洲從事性交易之事實，固屬實在，惟查其是
    否因不當債務而受有心理之約束，或因非法入境、非法居留
    、語言不通而不能、不知或難以求助之弱勢處境，遭迫使而
    違反其意願從事性交易一節，仍有疑義。據A女於原審審理
    時證稱：「我會去和被告見面，是因為聽說可以介紹去國外
    從事性交易工作，和被告見面時，被告說可以幫我代辦簽證
    ，薪水她說做一個客人大約有新台幣4千元左右，後來被告
    拿簽證給我時，告訴我一個澳洲的地址，說到了澳洲就坐車
    過去，有人會來接我，拿到簽證後過2天我去澳洲，到了澳
    洲我坐計程車至上開地址，並打電話給被告，被告就幫我聯
    絡請人至該地址帶我到公司，到公司後，他們跟我說跟客人
    從事性交易一次代價大約澳幣140元，我大約是拿到一半，
    折合台幣大約2000元，這個跟當初被告跟我說的薪水不一樣
    ；我在澳洲的住宿地點是當地人安排，他們有給我選擇是要
    住公司或是在外面租房子，在外面租房子的地點也都是公司
    找的，我選擇住公司，我們一般同事住外面宿舍的人比較多
    ，我住公司是因為外面租金太貴了，我住在公司裡面，不能
    外出，下班後公司會關門，我後來搬出公司到外面住宿，住
    宿地點有公寓的管理員，不是公司的人，就像臺灣的大廈管
    理員，我是跟同事一起住，我們之間不會彼此限制行動自由
    ；用餐部分，公司會買，一天一次，其他的兩餐，同事會給
    我餅乾，我想吃餅乾但不能出去買，因為公司有規定不能外
    出，我問為什麼，公司說我沒有交通工具，我就說我要買吃
    的，公司說附近沒有賣吃的，要很遠的地方才有，所以我也
    沒有辦法去買，如果住宿在外面的人，吃飯是自己找食物；
    在澳洲時我個人證件未被扣住；我有打電話向被告反應在澳
    洲行動被控制，被告要我跟老闆反應，也說她會去跟公司反
    應，我有跟老闆反應工作上有不適應、不愉快的地方，老闆
    叫我繼續再上一陣子看看，我當時如果想要換到別家店，老
    闆不會限制，必須是同一個老闆的店；我會講簡單的英文，
    我可以用英文跟澳洲人接洽租房子的事情；我會在半夜的時
    候，請客人帶我跑掉，是因為薪水跟當初說的不一樣，而且
    一天只有一餐，行動不自由」等語（見原審卷99年9月15日
    審判筆錄，第186頁背面至197頁）。由此可知：A女係自願
    前往澳洲從事性交易工作，且持有合法簽證，並非非法入境
    、非法居留；其到達澳洲之後，自己有選擇居住於公司或外
    面宿舍之自由，至於其因租金貴賤差異所作之選擇，不能謂
    非自己之意願，況A女在停留於澳洲的短短兩週內，先居住
    於公司內，後來搬出公司至外面宿舍居住，益徵A女有選擇
    居住處所之自由；而A女居住於公司期間，雖下班後不能外
    出，然此係因受制於公司例行門禁管理所致，A女選擇在外
    面宿舍居住期間，公司所為地點之指定，應解為管理之方便
    ，尚不能謂之為限制或監管A女之行動，蓋該項宿舍之管理
    ，僅如同大廈管理員性質，並未因此限制或監管A女之行動
    ；無論居住於公司或外面宿舍，A女之個人證件亦並被公司
    扣留，尤難認A女下班後並無任何行動受限之情事，況宿舍
    之管理員亦非公司員工，而A女非無語言溝通之能力，難認A
    女之生活環境並非與外界隔絕，而陷於不知、不能或難以求
    助之處境。是不該當人口販運防制法第31條之犯罪。惟檢察
    官認此部分與前開被告意圖使A女與他人為性交行為而媒介
    以營利之有罪部分，有想像競合之裁判上ㄧ罪關係，爰不另
    為無罪之諭知。
  (三)檢察官另於原審99年10月1日審理時主張：被告在98年11月
    ，以提供相關費用為由，利用不當債務約束之方式，要求魏
    ○琴在澳洲從事性交易3個月以償債，涉有違反人口販運防
    制法第31條第1項之罪嫌云云。惟據魏○琴於調查局詢問時
    證稱：「被告幫我出來回機票錢，但我必須在妓院工作3個
    月還債，後來我發現那家店小姐互相勾心鬥角很嚴重，我沒
    有做就跑掉了，我有還被告機票錢」等語（見魏○琴99年5
    月12日調查筆錄，99年度偵字第9614號卷第129、130頁），
    核與前揭人口販運防制法第31條立法理由所指之不當債務，
    係指偷渡費用、假結婚費用、利息等名目等情形，均不吻合
    。而魏○琴未從事任何性交易工作即返台，並償還被告機票
    費用等情，足徵被告為其代辦簽證或代墊機票費用並未未造
    成魏○琴心理上之約束，迫使其需從事性交易。檢察官對於
    被告就魏○琴部分涉有違反人口販運防制法第31條犯行，所
    憑證據顯尚未達於通常一般之人均不致有所懷疑，而得確信
    其犯罪之程度，因而就魏○琴部分違反人口販運防制法第31
    條犯行部份之主張，容有誤會，併此敘明。
據上論斷，應依刑事訴訟法第369條第1項前段、第364條，第299
條第1項前段，刑法第28條、第231條第1項、第38條第1項第2款
，刑法施行法第1條之1，判決如主文。
本案經檢察官王金聰到庭執行職務。
中    華    民    國   100    年    3     月    18    日
                  刑事第二十三庭審判長法  官  童有德
                                      法  官  劉方慈
                                      法  官  陳祐治 
以上正本證明與原本無異。
如不服本判決，應於收受送達後十日內向本院提出上訴書狀，其
未敘述上訴之理由者並得於提起上訴後十日內向本院補提理由書
（均須按他造當事人之人數附繕本）「切勿逕送上級法院」。
                                      書記官  林立柏
中    華    民    國   100    年    3     月    21    日
附表一：
┌──┬────┬───────┬──────────┐
│編號│被害女子│期間          │地點                │
├──┼────┼───────┼──────────┤
│ 1  │A 女    │98年10月8 日至│澳洲雪梨之「THE     │
│    │        │98年10月20日，│FORBIDDEN CITY」店家│
│    │        │每日中午12時至│                    │
│    │        │翌日凌晨2時   │                    │
├──┼────┼───────┼──────────┤
│ 2  │A1女    │97年7月23日至 │澳洲墨爾本之某店家  │
│    │        │97年9月9日，  │                    │
│    │        │每日傍晚至翌日│                    │
│    │        │凌晨4時       │                    │
├──┼────┼───────┼──────────┤
│ 3  │黃○晏  │97年9 月初至97│澳洲墨爾本之某店家  │
│    │        │年9 月中（約2 │                    │
│    │        │週）          │                    │
├──┼────┼───────┼──────────┤
│ 4  │魏○琴  │98年11月6 日至│澳洲墨爾本之某店家  │
│    │        │99年1月30日   │                    │
└──┴────┴───────┴──────────┘
附表二：
┌──┬────────────┬──────────┐
│編號│扣押物品名稱及數量      │臺北市調處扣押物編號│
├──┼────────────┼──────────┤
│ 1  │澳洲當地接洽資料2紙     │1-3                 │
├──┼────────────┼──────────┤
│ 2  │行動電話1 支（序號：3531│1-17                │
│    │00000000000 號）及行動電│                    │
│    │話晶片卡（SIM ）1 張（門│                    │
│    │號：0000000000號）      │                    │
├──┼────────────┼──────────┤
│ 3  │電話簿5本               │1-15-1、1-15-2、1-15│
│    │                        │-3、1-15-4、1-15-6  │
├──┼────────────┼──────────┤
│ 4  │2008.8.30 ～2008.9.5臺灣│1-14-1最後2頁       │
│    │報帳表、12/27 ～12/31 工│                    │
│    │作報表各1紙             │                    │
└──┴────────────┴──────────┘